---
params:
   new_title: "Residência de Medicina de Emergência"
   nome: "Vinícius Caires Delgado"
   df_respostas: !r respostas
   df_residentes: !r residentes
title: "`r params$new_title`"
author: "Gerado por: Márcio Rodrigues"
date: "Gerado em: `r Sys.time()`"
output: html_document
---


```{r setup2, include=FALSE, echo=FALSE, message=FALSE, warning=FALSE}
library(knitr)
knitr::opts_chunk$set(echo = FALSE)
```




```{r Bibliotecas2, include= FALSE, echo=FALSE, message=FALSE, warning=FALSE}
library(RColorBrewer)
library(extrafont)
library(scales)
library(chron)
library(treemap)
library(ggthemes)
library(ggmap)
library(knitr)
library(readr)
library(readxl)
library(xtable)
library(kableExtra)
library(rebus)
library(tibble)
library(cronR)
library(lubridate)
library(tidyverse)

setwd("~/Dropbox/Coding/R/misc/procedimentos")

Sys.setenv(TZ="Brazil/East")
options(tz="Brazil/East")
Sys.getenv("TZ")
Sys.setlocale("LC_TIME", "pt_BR")
```



```{r Carregamento das funções2 , include = FALSE, echo=FALSE, message=FALSE, warning=FALSE}
source("~/Dropbox/Coding/R/funs/msrfun.R")

respostas <- params$df_respostas
residentes <- params$df_residentes
nome <- params$nome

df_nome <- respostas %>%
#  filter(r == 1 | r == 2 | r == 3) %>%
  filter(residente == nome)
df_nome$residente

df_ativos <- respostas %>% 
  filter(r == 1 | r == 2 | r == 3)

df_total <- respostas %>%
  filter(r == 1 | r == 2 | r == 3) %>% 
  group_by(data) %>% 
  summarise(Total = n()) %>% 
  mutate(Somatório = cumsum(Total))
quantidade_residentes <- sum(residentes$r <=3, na.rm = TRUE)

res_info <- residentes[residentes$residente == nome,]

desvio_padrão <- sd(df_total$Total)


```


```{r , include = FALSE, echo=FALSE, message=FALSE, warning=FALSE}
dias_na_residencia <- as.numeric(Sys.Date() -  res_info$entrada)
dias_fim <- as.numeric(res_info$saida - Sys.Date())

```
<center>
# HCPA e HPS
</center>

Relatório de procedimentos da residência de Medicina de Emergência do Hospital de Clínicas de Porto Alegre e do Hospital de Pronto Socorro de Porto Alegre. Registre todo o procedimento que for realizado. 

Você está na residência há `r dias_na_residencia` dias (`r format(dias_na_residencia/(as.numeric(res_info$saida - res_info$entrada)) * 100, digits = 3)` % do total), faltam `r dias_fim` dias para o término.



Dr(a). `r nome` é R`r max(df_nome$r)` do `r tail(df_nome$residencia,1)`  
email: `r tail(df_nome$email,1)`  
celular: `r tail(df_nome$celular,1)`
<br>

# Estatística descritiva:

* Atualizado em: `r day(today())` de `r format(today(),"%B")` `r year(today())`
* Quantidade de procedimentos registrados: `r nrow(respostas)`
* Dias de monitoramento: `r as.integer(max(respostas$timestamp) - min(respostas$timestamp))` dias
* Média de procedimentos/dia: `r nrow(respostas) / (as.integer(max(respostas$timestamp) - min(respostas$timestamp)))`
* Desvio padrão: `r desvio_padrão`
* Quantidade de residentes: `r sum(residentes$r <=3, na.rm = TRUE)`
* Procedimentos/residente: `r nrow(respostas) / sum(residentes$r <=4, na.rm = TRUE)`

<br>
```{r , include = TRUE, echo=FALSE, message=FALSE, warning=FALSE}
respostas %>% 
  group_by(mês = month(timestamp), ano = year(timestamp), nick, r) %>% 
  tally() %>% 
  ggplot(aes(x = mês, y = n , fill = r)) + geom_col() + facet_grid(~ ano) + 
  ggtitle("Quantidade de procedimentos registrados por mês, em cada ano da residência") +
  scale_x_continuous(breaks =  c(1:12)) + ylab("Quantidade de procedimentos")

```




```{r , include = TRUE, echo=FALSE, message=FALSE, warning=FALSE}

respostas %>% 
  group_by(nick) %>%
  filter(data >= (Sys.Date() - 30)) %>% 
  summarise(n = n()) %>% 
  mutate(etiqueta = paste(nick, "\n",n, " proc.")) %>% 
  treemap(index = "etiqueta", 
          vSize = "n",title = "Quantidade de Procedimentos por residente nos últimos 30 dias")

mes30 <- respostas %>% 
  filter(data >= (Sys.Date() - 30)) 
```
<br><br>


```{r , include = TRUE, echo=FALSE, message=FALSE, warning=FALSE}

df_ativos %>% 
  filter(!is.na(r)) %>% 
  group_by(nick) %>% 
  summarise(n = n()) %>% 
  mutate(etiqueta = paste(nick, "\n",n, " proc.")) %>% 
  treemap(index = "etiqueta", vSize = "n",title = "Quantidade de Procedimentos por residente")


```

<br>

```{r , include = TRUE, echo=FALSE, message=FALSE, warning=FALSE}

respostas %>% 
  filter(!is.na(r)) %>% 
  group_by(procedimento) %>% 
  summarise(n = n()) %>% 
  mutate(etiqueta = paste(procedimento, "\n",n, " proc.")) %>% 
  treemap(index = "etiqueta", vSize = "n",title = "Tipo e Quantidade de Procedimentos")


```
<br>

```{r , include = FALSE, echo=FALSE, message=FALSE, warning=FALSE, fig.fullwidth = TRUE}

respostas %>% 
  filter(str_detect(procedimento, "Acesso")) %>% 
  group_by(ano = factor(year(data)),mês = month(data)) %>% 
  filter(year(data) > 2016) %>% 
  summarise(n = n()) %>% 
  ggplot(aes(x = mês, y = n, color = ano)) + geom_line() + facet_wrap(~ ano) + 
  theme(legend.position = "bottom", legend.direction = "horizontal") + 
  scale_x_continuous(breaks =  c(1:12)) + ylab("Quantidade de procedimentos") +
  ggtitle("Quantidade de procedimentos registrados por mês")




```

<br>
```{r , include = TRUE, echo=FALSE, message=FALSE, warning=FALSE}
respostas %>%
  group_by(ano = year(data), dia = dia_semana) %>% 
  summarise(n = n()) %>% 
  ggplot(aes(x = dia, y = n, fill = dia))  + geom_boxplot(alpha = 0.3) + 
  ggtitle("Boxplot da quantidade de procedimentos por dia da semana, por ano") +
  xlab("Dias da semana") + ylab("Quantidade de procedimentos")

```


<br>
```{r , include = TRUE, echo=FALSE, message=FALSE, warning=FALSE, fig.width = 6.5, fig.height=7}
respostas %>%
  group_by(nick, preceptor) %>% 
  summarise(n = n()) %>% 
  ggplot(aes(x = fct_reorder(nick, n, sum), y = n, fill = preceptor)) + geom_col() +
  theme(axis.text.x = element_text(angle = 0, hjust = 0.5)) + 
  ggtitle("Quantidade de procedimentos e presença de preceptor por residente.") +
  ylab("Quantidadede de procedimentos") + xlab("Residente") + coord_flip() + theme(legend.position = "bottom")

```
<br>

```{r , include = FALSE, echo=FALSE, message=FALSE, warning=FALSE}
respostas %>% 
  group_by(r, antigo) %>% 
  summarise(n = n()) %>% 
  ggplot(aes(x = r, y = n, fill = antigo)) + geom_col() + coord_flip() + 
  ggtitle("Quantidade de procedimentos por ano de residência") + theme(legend.position = "bottom") +
  labs(fill="Formulário antigo: ") + xlab("Ano de Residência") + ylab("Quantidade de Procedimentos")
```

<br>
```{r , include = TRUE, echo=FALSE, message=FALSE, warning=FALSE, fig.fullwidth = TRUE}
# R1
respostas %>%
  filter(r == 1) %>% 
  group_by(nick, sucesso) %>% 
  summarise(n = n()) %>% 
  ggplot(aes(x = fct_reorder(nick,n, .fun = sum), y = n, fill =  sucesso)) + geom_col() + coord_flip() + theme(legend.position = "bottom") +
  ggtitle("Número de procedimentos (R1) e sucesso da tentativa") + xlab("Residente") + ylab("Quantidade de procedimentos") + guides(fill=guide_legend(ncol=2))

# R2
respostas %>%
  filter(r == 2) %>% 
  group_by(nick, sucesso) %>% 
  summarise(n = n()) %>% 
  ggplot(aes(x = fct_reorder(nick, n, sum), y = n, fill = sucesso)) + geom_col() + coord_flip() + theme(legend.position = "bottom") +
  ggtitle("Número de procedimentos (R2) e sucesso da tentativa") + xlab("Residente") + ylab("Quantidade de procedimentos") + guides(fill=guide_legend(ncol=2))

# R3
respostas %>%
  filter(r == 3) %>% 
  group_by(nick, sucesso) %>% 
  summarise(n = n()) %>% 
  ggplot(aes(x = fct_reorder(nick, n, sum), y = n, fill = sucesso)) + geom_col() + coord_flip()+ theme(legend.position = "bottom") +
  ggtitle("Número de procedimentos (R3) e sucesso da tentativa") + xlab("Residente") + ylab("Quantidade de procedimentos") + 
  guides(fill=guide_legend(ncol=2))


```


<br>
```{r , include = TRUE, echo=FALSE, message=FALSE, warning=FALSE}

respostas %>% 
  filter(str_detect(procedimento, "[eEiI]ntubação")) %>% 
  filter(r >= 1) %>% 
  group_by(nick, r = as.factor(r)) %>% 
  summarise(n = n()) %>% 
  arrange(desc(n)) %>% 
  ggplot(aes(x = fct_reorder(nick,n,sum), y = n, fill = r)) + geom_col() + coord_flip() + 
  theme(legend.position = "bottom", legend.direction = "horizontal") + 
  ylab("Quantidade de intubações") +
  ggtitle("Quantidade de intubações por residente e ano da residência") + 
  xlab("Residente") 




```




<br>


<br>

```{r , include = TRUE, echo=FALSE, message=FALSE, warning=FALSE}

respostas %>% 
  filter(str_detect(procedimento, "^Dren")) %>% 
  filter(r >= 1) %>% 
  group_by(nick, r = as.factor(r)) %>% 
  summarise(n = n()) %>% 
  arrange(desc(n)) %>% 
  ggplot(aes(x = fct_reorder(nick,n,sum), y = n, fill = r)) + geom_col() + coord_flip() + 
  theme(legend.position = "bottom", legend.direction = "horizontal") + 
  ylab("Quantidade de Drenagens de Tórax") +
  ggtitle("Quantidade de drenagens de tórax por residente e ano da residência") + 
  xlab("Residente") 




```
<br>
<br>

```{r , include = TRUE, echo=FALSE, message=FALSE, warning=FALSE}

respostas %>% 
  filter(str_detect(procedimento, "[C|c]entral")) %>% 
  filter(r >= 1) %>% 
  group_by(nick, r = as.factor(r)) %>% 
  summarise(n = n()) %>% 
  arrange(desc(n)) %>% 
  ggplot(aes(x = fct_reorder(nick,n,sum), y = n, fill = r)) + geom_col() + coord_flip() + 
  theme(legend.position = "bottom", legend.direction = "horizontal") + 
  ylab("Quantidade de acessos centrais") +
  ggtitle("Quantidade de acessos centrais por residente e ano da residência") + 
  xlab("Residente") 




```
<br>


<br>

### Procedimentos de `r nome`
* Quantidade de procedimentos: `r nrow(df_nome)`
* Total de procedimentos de todos os residentes: `r nrow(df_ativos)`
* Você realizou `r format(nrow(df_nome) / nrow(df_ativos) * 100, digits = 2)`% do total de procedimentos da residência.
* Média de `r format(nrow(df_nome) / dias_na_residencia, digits = 2)` procedimentos / dia



```{r , include = TRUE, echo=FALSE, message=FALSE, warning=FALSE, fig.fullwidth = TRUE}
if(nrow(df_nome) > 0) {
  df_nome %>% 
  group_by(Estágio = estagio, Procedimento = procedimento) %>% 
  summarise(n = n()) %>% 
  ggplot(aes(x = fct_reorder(Procedimento,n, sum), y = n, fill = Estágio)) + geom_col() + coord_flip() + 
  ggtitle(paste("Procedimentos de ", nome, "por tipo e estágio")) + theme(legend.position = "bottom") +
  labs(fill = "Estágio: ", y = "Quantidade de procedimentos") + guides(fill=guide_legend(ncol=2)) + xlab("Tipo de Procedimento")
}
```

```{r , include = TRUE, echo=FALSE, message=FALSE, warning=FALSE}
if(nrow(df_nome) > 0) {
  df_nome %>% 
    group_by(Procedimento = procedimento, residente) %>% 
    summarise(n = n()) %>% 
    mutate(etiqueta = paste(Procedimento, "\n",n, " proc.")) %>% 
    treemap(index = "etiqueta", vSize = "n",title = paste("Procedimentos de ",nome))
}
```


```{r , include = TRUE, echo=FALSE, message=FALSE, warning=FALSE}

if(nrow(df_nome) > 0) {
  df_nome %>% 
  group_by(Estágio = estagio, Sucesso = sucesso) %>% 
  summarise(n = n()) %>% 
  arrange(desc(n)) %>% 
  ggplot(aes(x = fct_reorder(Estágio,n,sum), y = n, fill = Sucesso)) + geom_col() + coord_flip() + theme(legend.position = "bottom") +
  ggtitle(paste("Procedimentos de ",nome, " por estágio"), subtitle = "NA - Registros da versão antiga") +
  guides(fill=guide_legend(ncol=2)) + ylab("Quantidade de Procedimentos") + xlab("Estágio")
}
```



```{r , include = FALSE, echo=FALSE, message=FALSE, warning=FALSE}

todas_respostas %>% 
  filter(grepl("[P|p]arada", procedimento))
```





