---
title: "Relatório Geral de Procedimentos"
author: ""
date: ""
output:
  html_document: default
  pdf_document: default
---
```{r setup, include=FALSE, echo=FALSE, message=FALSE, warning=FALSE}
library(knitr)
knitr::opts_chunk$set(echo = TRUE)
```

```{r Bibliotecas, include= FALSE, echo=FALSE, message=FALSE, warning=FALSE}


library(RColorBrewer)
library(extrafont)
library(scales)
library(chron)
library(treemap)
library(ggthemes)
library(ggmap)
library(knitr)
library(readr)
library(readxl)
library(xtable)
library(kableExtra)
library(rebus)
library(tibble)
library(cronR)
library(lubridate)
library(tidyverse)
library(googlesheets)

setwd("~/Dropbox/Coding/R/misc/procedimentos")

Sys.setenv(TZ="Brazil/East")
options(tz="Brazil/East")
Sys.getenv("TZ")
Sys.setlocale("LC_TIME", "pt_BR")
```

```{r Carregamento das funções , include = FALSE, echo=FALSE, message=FALSE, warning=FALSE}
source("~/Dropbox/Coding/R/funs/msrfun.R")
source("~/Dropbox/Coding/R/misc/procedimentos/01 - Carrega Planilhas.R")

# Carrega os dados
respostas <- readRDS(file = "~/Dropbox/Coding/R/misc/procedimentos/data/respostas.rds")
residentes <- readRDS(file = "~/Dropbox/Coding/R/misc/procedimentos/data/residentes.rds")
lista <- list(split(respostas, respostas$Residente))
slices <- unique(residentes$residente)
for (v in slices) {
  lista[v] <- respostas %>%
    filter( Residente == v)
}

```



```{r , include = FALSE, echo=FALSE, message=FALSE, warning=FALSE}
df_total <- respostas %>%
  group_by(Data) %>% 
  summarise(Total = n()) %>% 
  mutate(Somatório = cumsum(Total))
sum(residentes$r <=3)

desvio_padrão <- sd(df_total$Total)
```



* Atualizado em: `r day(today())` de `r format(today(),"%B")` `r year(today())`
* Quantidade de procedimentos registrados: `r nrow(respostas)`
* Dias de moonitoramento: `r as.integer(max(respostas$Timestamp) - min(respostas$Timestamp))` dias
* Média de procedimentos/dia: `r nrow(respostas) / (as.integer(max(respostas$Timestamp) - min(respostas$Timestamp)))`
* Desvio padrão: `r desvio_padrão`
* Quantidade de residentes: `r sum(residentes$r <=3)`
* Procedimentos/residente: `r nrow(respostas) / sum(residentes$r <=3)`

<br>

```{r , include = TRUE, echo=FALSE, message=FALSE, warning=FALSE, fig.width = 6.5, fig.height=7}
respostas %>%
  ggplot(aes(nick, fill = Preceptor)) + geom_histogram(stat="count") +
  theme(axis.text.x = element_text(angle = 0, hjust = 0.5)) + 
  ggtitle("Quantidade de procedimentos e presença de preceptor por residente.") +
  ylab("Quantidadede de procedimentos") + xlab("Residente") + coord_flip() + theme(legend.position = "bottom")

```
<br>

```{r , include = FALSE, echo=FALSE, message=FALSE, warning=FALSE}
freq_tipo_procedimento <- respostas %>% 
  group_by(Procedimento) %>% 
  summarise(Quantidade = n()) %>% 
  arrange(desc(Quantidade))

table(respostas$local)
table(respostas$Estágio)
```




```{r , include = TRUE, echo=FALSE, message=FALSE, warning=FALSE}
as.data.frame(table(respostas$Procedimento, respostas$Preceptor)) %>% 
  ggplot(aes(x = Var1, y = Freq, fill = Var2)) + geom_col() +
  scale_fill_discrete(name="Preceptor") + theme(legend.position="bottom") + 
  xlab("Tipo de procedimento") + ylab("Quantidade de procedimentos") + ggtitle("Quantidade de procedimentos realizados sob supervisão
de preceptor", subtitle = "") + coord_flip()

```
```{r , include = FALSE, echo=FALSE, message=FALSE, warning=FALSE}
respostas %>% 
  group_by(r, Estágio) %>% 
  summarise(n = n()) %>% 
  ggplot(aes(x = r, y = n, fill = Estágio)) + geom_col() + coord_flip()

```



```{r , include = TRUE, echo=FALSE, message=FALSE, warning=FALSE}

# as.data.frame(table(respostas$local, respostas$Estágio)) %>% 
#   ggplot(aes(x = Var2, y = Freq, fill = Var1)) + geom_col() +
#   scale_fill_discrete(name="Residente") + theme(legend.position="bottom") + 
#   xlab("Estágio onde foi realizado o procedimento") + ylab("Quantidade de Procedimentos") + ggtitle("Quantidade de procedimentos por estágio e por origem do residente", subtitle = "") + coord_flip()
```




```{r , include = TRUE, echo=TRUE, message=FALSE, warning=FALSE}
table(respostas$Residente)
table(respostas$local)
table(respostas$Estágio)
# table(respostas$Procedimento, respostas$Preceptor)

respostas %>% 
  group_by(Estágio,Preceptor) %>% 
  summarise(n = n()) %>% 
  arrange(desc(n)) %>% 
  ggplot(aes(x = Estágio, y = n, fill = Preceptor)) + geom_col() + coord_flip()
```


```{r , include = FALSE, echo=FALSE, message=FALSE, warning=FALSE}
respostas %>% 
  group_by(Residente,Procedimento,Estágio) %>% 
  summarise(n = n()) %>% 
  ggplot(aes(x = Procedimento, y = n, fill = Estágio)) + geom_col() + coord_flip() + 
  facet_wrap(~ Residente, ncol = 2) 

```


```{r , include = FALSE, echo=FALSE, message=FALSE, warning=FALSE}

respostas %>%
  group_by(Residente) %>% 
  summarise(n = n()) %>%
  mutate(total = sum(n), prop = n/total*100)




  
  
  
  
  # ggplot(aes(x = Estágio, y = n, fill = Preceptor)) + geom_col() + 
  # coord_flip()
```

```{r , include = FALSE, echo=FALSE, message=FALSE, warning=FALSE}
respostas %>% 
  group_by(Procedimento, `Consegui realizar o procedimento`, nick) %>% 
  summarise(n = n()) %>% 
  ggplot(aes(x = Procedimento, y = n, fill = `Consegui realizar o procedimento`)) + geom_col() + coord_flip() +
  theme(legend.position = "bottom") + facet_wrap(~ nick)
```



```{r , include = FALSE, echo=FALSE, message=FALSE, warning=FALSE}

respostas %>% 
  filter(str_detect(Residente, "Nayara")) %>% 
  group_by(Residente, Procedimento, Estágio) %>% 
  summarise(n = n()) %>% 
  ggplot(aes(x = Procedimento, y = n, fill = Estágio)) + geom_col() + coord_flip() +
  theme(legend.position = "bottom")


```


```{r , include = FALSE, echo=FALSE, message=FALSE, warning=FALSE}
for (res in unique(respostas$Residente)) {
  rmarkdown::render("~/Dropobox/Coding/R/misc/procedimentos/src/03 - Multiplos reports.Rmd",
                    output_file =  paste("report_", res, '_', Sys.Date(), ".html", sep=''),
                    output_dir =  "~/Dropobox/Coding/R/misc/procedimentos/out")
}

```

